【裁判字號】    95,上訴,128
【裁判日期】    950524
【裁判案由】    毒品危害防制條例
【裁判全文】
臺灣高等法院臺南分院刑事判決         95年度上訴字第128號
上  訴  人
即  被  告  甲  ○  ○
選任辯護人  楊  淑  惠  律師
            趙  哲  宏  律師
上  訴  人
即  被  告  庚  ○  ○
指定辯護人  本院公設辯護人  己○○
上列上訴人因毒品危害防制條例案件，不服臺灣臺南地方法院94
年度訴字第575號中華民國95年1月4日第一審判決（起訴案號：
臺灣臺南地方法院檢察署94年度偵字第3975、4147號），提起上
訴，本院判決如下：
    主  文
原判決撤銷。
甲○○、庚○○共同連續販賣第三級毒品，各處有期徒刑捌年。
扣案如附表三編號二至四所示之物均沒收；販賣毒品愷他命所得
共計新臺幣柒萬參仟貳佰元沒收之，如全部或一部不能沒收時，
以其財產抵償之。
    事  實
一、甲○○、庚○○係男女朋友，且長期共同居住於臺南市○○
    路○段六七五號「龍成飯店」七三三室，渠二人共同意圖營
    利，基於販賣第三級毒品愷他命 (Ketamine，俗稱Ｋ他命)
    之概括犯意聯絡，共同在如附表一、二所示之時間、地點，
    以如附表一、二所示之金額、交易方式，連續販賣如附表一
    、二所示之毒品愷他命予與庚○○同在臺南市○○路「漢宮
    酒店」上班之同事戊○○、乙○○、丁○○等人。嗣於民國
    九十四年三月二十二日十五時許，經臺灣臺南地方法院檢察
    署檢察官指揮行政院海岸巡防署臺南縣機動查緝隊、臺南市
    警察局第五分局持臺灣臺南地方法院法官核發之搜索票在龍
    成飯店七三三室執行搜索查獲，並扣得其二人所有如附表三
    編號二至四所示之物，始查知上情。
二、案經臺南市警察局第五分局報告臺灣臺南地方法院檢察署檢
    察官偵查起訴。
    理  由
壹、證據能力方面：
    按被告以外之人於審判外之言詞或書面陳述，除法律有規定
    者外，不得作為證據；被告以外之人於偵查中向檢察官所為
    之陳述，除顯有不可信之情況者外，得為證據。刑事訴訟法
    第一百五十九條第一項、第一百五十九條之一第二項分別定
    有明文。查本件證人戊○○、乙○○、丁○○三人於警詢時
    之陳述，原審既然依上開刑事訴訟法第一百五十九條第一項
    之規定，認為不得作為證據，本院認嗣後證人之供述已足以
    證明被告之犯罪事實，仍將證人於警詢之筆錄排除。又證人
    戊○○、乙○○、丁○○三人於檢察官偵查中所為之證述，
    業經具結在案，且無顯有不可信之情況，依上開刑事訴訟法
    第一百五十九條之一第二項之規定，自得作為證據。至於證
    人戊○○、乙○○、丁○○三人於本院及戊○○、乙○○二
    人於原審所為之證述，均有具結，並經交互詰問，均有證據
    能力，自無疑義。又被告二人均放棄對於對方之對質詰問，
    且同意彼此之陳述有證據能力，因而被告二人之供述證據，
    亦有證據能力；又被告二人並無利害相反之情事，本院將被
    告二人之調查證據及辯論程序合併，合先敘明。
貳、得心證之理由：
一、本案之爭點：
  (一)不爭執事項：
    (1)被告甲○○有在附表所示之時間、地點，以如附表所示之
      金額、交易方式，連續販賣「白色粉末」與戊○○、乙○○、丁○○等三人。
    (2)扣案之帳冊為被告甲○○販賣「白色粉末」予戊○○、乙○○、丁○○等人之帳冊，內容為交易日期、明細。
  (二)爭執事項：
    (1)甲○○販賣之「白色粉末」究係毒品Ｋ他命或安眠藥？（
      甲○○辯稱係於藥局購買安眠藥磨碎後冒充毒品Ｋ他命）
    (2)庚○○有無與甲○○共同販賣？（庚○○辯稱未共同販賣
      ，僅於戊○○、乙○○、丁○○要購買毒品Ｋ他命時，騙
      他們說甲○○有賣Ｋ他命，並代轉達予甲○○，再由甲○○以安眠藥混充Ｋ他命而販賣）。
二、檢察官舉證之檢視：
  (一)證人戊○○（綽號「皮皮」）之供述，證明有向被告二人購
    買Ｋ他命：
    (1)檢察官面前之陳述：
      證人戊○○於檢察官偵查中具結證稱：伊之綽號為「皮
      皮」，伊於九十四年一月份開始，即以手機0000000000號
      撥打被告二人之行動電話聯絡，向被告庚○○、甲○○購
      買毒品愷他命」、「交貨地點都在伊位於臺南市○○○街
      五九二巷五五號十二樓之三住處樓下，有時是由被告庚○○交付，有時是由被告甲○○交付等語 (見九十四年度偵
      字第三九七五號卷第二七、三三頁)。
    (2)原審之證述：
      於原審審理時再明確具結證稱：伊在九十四年一、二月間
      施用毒品愷他命，有時是在ＰＵＢ向不特定人購買，有時
      是向被告甲○○所購買，伊是以電話聯絡被告庚○○說要
      買「Ｋ他命」，由被告庚○○轉告被告甲○○，再約地方
      交付等語（見原審九十四年十二月二十一日審判筆錄）。
    (3)本院之證述：
      證人承認其綽號為「皮皮」，扣案帳單七頁（警卷第46
      至52頁）上面記載皮皮的部分，是證人向被告購買Ｋ他命
      的明細，其有於帳冊上所記載如附表所示之時間向被告購
      買如附表所示數量之Ｋ他命（見本院九十五年五月十日審
      判筆錄）。
    (4)證人戊○○之供述在證明有於附表所示時間向被告二人購
      買如附表所示數量之Ｋ他命。
  (二)證人丁○○（綽號「公主」）之供述，證明有向被告二人購
    買「白色粉末」：
    (1)檢察官面前之陳述：
      證人丁○○於偵查中具結證稱：伊係自九十四年一月間開
      始施用Ｋ他命，最後一次是九十四年三月下旬，所施用之
      毒品係向被告甲○○、庚○○二人以電話聯絡之方式所購
      買等語（見九十四年度偵字第三九七五號卷第三三頁）。
    (2)本院之證述：
      證人承認其綽號為「公主」，扣案帳單七頁（警卷第46至
      52頁）上面記載公主的部分，是證人向被告購買Ｋ他命的
      明細，其有於帳冊上所記載如附表所示之時間向被告購買
      如附表所示數量之「白色粉末」（見本院九十五年四月十
      九日審判筆錄）。
    (3)證人丁○○之供述在證明有於附表所示時間向被告二人購
      買如附表所示數量之「白色粉末」。
  (三)證人乙○○（綽號「蛋蛋」）之供述，證明有向被告二人購
    買Ｋ他命：
    (1)檢察官面前之陳述：
      證人乙○○於檢察官偵查中具結證稱：伊自九十四年三月
      間開始向被告尤松瑋、庚○○二人購買毒品「Ｋ他命」施
      用，交易方式係由伊以電話聯絡，有時由被告甲○○接聽
      ，有時由被告庚○○接聽等語（見九十四年度偵字第三九
      七五號卷第三二頁）
    (2)原審之證述：
      證人乙○○雖於原審審理時，於檢察官及辯護人行交互詰
      問時翻異前詞而證稱：伊之綽號為「蛋蛋」，手機號碼為
      0000000000號，伊自九十四年三月二十二日被抓到前一年
      多開始施用Ｋ他命，中間停了一段時間，而於九十四年三
      月間有施用毒品Ｋ他命，至九十四年三月二十二日被抓到
      後就未再施用了，施用後之感覺為頭暈暈的、想睡覺，但
      毒品Ｋ他命都是伊在類似ＰＵＢ的地方向不特定之人買的
      ，而伊係透過被告庚○○向被告甲○○購買「類似安眠藥
      」的白色粉末，次數大約四、五次，每一包約一千二百元
      至一千三百元，但並未向被告甲○○買過Ｋ他命等語；甚
      至於原審依職權訊問時猶證稱：伊施用Ｋ他命約半年後即
      未再施用，嗣因伊於晚上睡不著，而被告庚○○說他男朋
      友即被告甲○○有賣「類似安眠藥」的東西，使用後很好
      睡覺，伊才向被告二人購買，而被告甲○○、庚○○二人
      販賣「白色粉末」予伊時，是告訴伊該白色粉末是「安眠
      藥」，因此伊確信伊係向被告二人購買「安眠藥」，而非
      毒品Ｋ他命云云 (見原審九十四年十二月二十一日審判筆
      錄）。唯證人上開作證業經檢察官認定為偽證而起訴，證
      人於該案審理時亦坦承替被告作偽證，除有原審九十五年
      度訴字第四一二號準備程序筆錄附於本院卷外，證人於本
      院並重申當時在原審之供述係虛偽（見本院九十五年五月
      十日審判筆錄），因而證人在原審之供述證據不足採信。
    (3)本院之證述：
      證人承認其綽號為「蛋蛋」，扣案帳單七頁（警卷第46至
      52頁）上面記載蛋蛋的部分，是證人向被告購買Ｋ他命的
      明細，其有於帳冊上所記載如附表所示之時間向被告購買
      如附表所示數量之Ｋ他命（見本院九十五年五月十日審判
      筆錄）。
    (4)證人乙○○之供述在證明有於附表所示時間向被告二人購
      買如附表所示數量之Ｋ他命。
  (四)通聯紀錄證明被告與證人戊○○、乙○○、丁○○相互間有
    聯絡購買毒品：
    (1)被告甲○○、庚○○之行動電話號碼分別為0000000000號
      、000000 0000號，亦據被告二人供承在卷 (見九十四年
      度三九七五號偵查卷第十二頁)，而證人戊○○、乙○○
      之行動電話號碼分別為0000000000、0000000000號，亦據
      證人戊○○、乙○○等人於原審審理時證稱屬實 (見原審
      九十四年十二月二十一日審判筆錄)。
    (2)員警於監聽被告甲○○、庚○○及證人乙○○、戊○○等
      人之行動電話通訊時，發現確有購買毒品之暗語，被告與
      證人均承認通聯紀錄之譯文無誤，且係交易毒品之紀錄（
      唯被告否認所出售者為Ｋ他命），有關通聯紀錄及譯文詳
      九十四年度警聲搜字第二六八號卷第三五、三六、四十、
      六十、六七頁及原審判決書理由攔之解讀。
  (五)檢察官所提出七頁帳冊可證明被告與證人交易之明細：
    (1)證人戊○○、乙○○、丁○○檢視扣案七頁帳單（警卷第
      46至52頁）後，均證實係交易毒品之明細（如前所述）。
    (2)整理帳冊明細如附表二，核對購買數量、金額及欠款、還
      款等明細均相符，可證明製作的真實性。
    (3)被告當場與證人一起核對帳冊，亦承認帳冊數量、金錢均
      無錯誤。
    (4)扣案之帳冊及整理後如附表二所示可證明被告有販賣之行
      為。
三、被告舉證之檢視：
  (一)證人丙○○之證詞無法證明被告甲○○所出售者為「安眠藥
    」而非「Ｋ他命」：
    (1)證人丙○○於本院詰問時固證稱：有看過被告甲○○有在
      住處以咖啡磨豆機磨白色藥丸，被告甲○○有說是安眠藥
      ，安眠藥磨成粉後放在他背的包包裡面等語。
    (2)然證人亦證稱沒有吃過甲○○磨的粉末，而且是甲○○告
      知磨的是安眠藥，況證人亦稱磨好的藥粉沒有分裝，亦未
      見甲○○賣給任何人等語（見本院九十五年四月十九日審
      判筆錄）。
    (3)證人丙○○既然未見過被告甲○○出售毒品Ｋ他命或「白
      色粉末」，甚至連被告若有磨安眠藥，證人亦不知道是否
      有出售，因而其證詞與被告是否有販賣毒品無關連性，更
      不足以證明被告出售者係安眠藥。
  (二)證人丁○○之證詞無法證明被告所出售者為「安眠藥」而非
    「Ｋ他命」：
    (1)證人丁○○於本院作證時雖稱不知道被告所出售者是否Ｋ
      他命，並與Ｋ他命吃起來的感覺不太一樣，在搖頭店買的
      Ｋ他命吃起來會暈暈麻麻的，但甲○○賣的吃起來會想睡
      覺等語。
    (2)然本院訊問證人向甲○○購買Ｋ他命之用途，證人亦稱係
      欲提神之用（見本院九十五年四月十九日審判筆錄）。
    (3)衡情，欲購買Ｋ他命係為提神之用，如被告所出售者為「
      安眠藥」，效果恰好相反，證人若向被告購買服用後，不
      僅未提神，反而會想睡，則證人焉有一再向被告購買有「
      反效果」藥物，所以證人丁○○之證詞無法證明被告所出
      售者為「安眠藥」而非「Ｋ他命」。
  (三)被告甲○○所舉出之證人均無法證明被告所出售者為「安眠
    藥」而非「Ｋ他命」。
四、被告所出售者確係「Ｋ他命」，並非「安眠藥」：
  (一)依證人乙○○、戊○○、丁○○之上開證詞，除丁○○於本
    院之證詞語多保留外，均足以證明被告所販賣之物係「Ｋ他
    命」。
  (二)證人戊○○、乙○○、丁○○三人於九十四年三月二十二日
    警詢時經採尿送驗，結果均呈Ｋ他命陽性反應，有長榮大學
    毒物研究中心尿液檢驗確認報告、送驗尿液年籍對照表各三
    紙附卷可佐（見九十四年度偵字第三九七五號卷第八二至八
    八頁），足認上開證人三人於九十三年三月二十二日採尿送
    驗前所施用之毒品確為Ｋ他命，雖然上開證人三人並未明確
    證稱九十三年三月二十二日採尿送驗呈陽性反應之該次施用
    毒品，確係向被告二人所購買，然該驗尿報告確足佐證上開
    證人三人確有購買愷他命食用之習慣。既然證人乙○○、戊○○、丁○○均有長期施用Ｋ他命之經驗，若被告所出售者
    非提神之Ｋ他命，反係令人愛睡之安眠藥，證人豈有未生疑
    義之理？
  (三)被告庚○○於原審審理時供稱：（上開通訊監察譯文內容）
    所謂「褲子」是指「Ｋ他命」，「三件衫」是指「三包」，
    伊之男友即告甲○○是將「安眠藥」冒充「Ｋ他命」放在「
    喉糖罐」中賣給證人丁○○等語；而證人戊○○於原審亦證
    稱：伊要跟被告甲○○購買「Ｋ他命」時，都簡稱「東西」
    等語 (均見原審九十四年十二月二十一日審判筆錄)，經核
    與通訊監察譯文內容相符，而由以上之通訊監察譯文亦足以
    佐證證人戊○○、乙○○、丁○○三人於偵查中證言及被告
    庚○○於警詢時之自白，足認被告二人確有販賣第三級毒品
    Ｋ他命予證人戊○○、乙○○、丁○○三人。
  (四)綜上，足見被告所出售者確係第三級毒品「Ｋ他命」。
五、被告庚○○確實有與被告甲○○共同販賣Ｋ他命：
  (一)被告庚○○九十四年三月二十二日為警查獲時曾供承：伊係
    和男友即被告甲○○自九十四年一月起至同年三月四日止，
    共同販賣Ｋ他命予證人戊○○、乙○○、丁○○三人使用，
    每一包賣一千三百元，交易方式都是由購買者撥打伊之電話
    0000000000給伊或男友尤公暐之電話0000000000號，再聯絡
    交易地點，或為證人戊○○等人之住處，或為伊和男友之住
    處「龍成飯店」等語 (見警卷第十頁)，此供詞核與上開證
    人戊○○、乙○○、丁○○三人所證「大致」相符，足認被
    告庚○○上開警詢之供詞確有相當之可信性，且該供詞有任
    意性，足為斷罪之評價。
  (二)由通訊監察譯文以觀，被告庚○○不僅係代上開證人轉告購
    買之信息，且有實際參與經營之情事，引舉一例，如：九十
    四年二月十四日二時三十五分：(由被告庚○○之000000000
    0號電話撥給被告甲○○之0000000000號電話)之通聯中「 (
    曾)：皮皮來拿回去了。(尤)：拿多少。(曾)：二克 (尤)：
    這麼欠喔！」，而對照附表二，皮皮（戊○○）確實有購買
    二單位，每單位一千三百元，帳冊書明「欠」，足見該次係
    被告庚○○自己賣二單位Ｋ他命予戊○○，再告知被告甲○○。
  (三)徵之上情，足證被告庚○○確實有與被告甲○○共同販賣Ｋ
    他命，所辯僅於戊○○、乙○○、丁○○要購買毒品Ｋ他命
    時，騙他們說甲○○有賣Ｋ他命，並代轉達予甲○○，再由
    甲○○以安眠藥混充Ｋ他命而販賣云云，不足採信。
六、被告二人販賣Ｋ他命之時間、間前、數量，如附表二所示：
  (一)證人與被告甲○○均供稱交貨地點係在臺南市○○○街五九
    二巷五五號十二樓之三樓下或臺南市○○路○段六七五號「
    龍成飯店」七三三室被告之住處。
  (二)販賣時間、數量及價錢：
    雖然證人戊○○、乙○○、丁○○三人及被告之自白販賣金
    錢及數量有些許出入，然販賣之時間、價錢等大致上一致，
    而被告甲○○與證人戊○○、乙○○、丁○○三人就帳冊及
    本院所整理之附表（即附表二）詳細比對，均陳稱帳冊及附
    表所列出之數目均屬實，因而販賣之時間、數量及價錢自應
    以帳冊所列為準：
    (1)戊○○自九十四年一月十六日起至三月二日止，計向被
      告購買37,800元，尚欠13,400元，販賣所得24,400元（餘
      詳附表二）
    (2)丁○○自九十四年一月二十二日起至三月四日止，計向被
      告購買37,800元，尚欠3,100元，販賣所得34,700元（餘
      詳附表二）
    (3)乙○○自九十四年一月十六日起至三月二日止，計向被告
      購買29,900元，尚欠15,800元，販賣所得14,100元（餘詳
      附表二）
七、被告二人販賣Ｋ他命應有牟利：
  (一)毒品Ｋ他命物稀價昂，取得不易，為毒品危害防制條例所規
    定之第三級毒品，為政府嚴予查緝之違禁物，販賣者刑責甚
    重，苟無利可圖，衡情應無甘冒被查緝之危險而販賣予他人
    施用，而被告甲○○、庚○○同居於「龍成飯店」，被告甲○○亦自承其甚缺錢花用，並無較充裕之金錢來源，且依證
    人戊○○、乙○○、丁○○所購買之毒品大多係由被告二人
    攜至證人等人之居住處或於被告二人所居住之龍成飯店內交
    付等情觀之，倘被告無利可圖，又何以不計風險及勞煩自行
    攜帶毒品至證人戊○○等人住處交付，或為求小心謹慎而約
    由證人戊○○等人親往被告居住處取貨，衡諸一般人性及情
    理，應無此可能，堪認本件被告二人在主觀上應有販賣毒品
    藉以營利之意圖。
  (二)被告販賣Ｋ他命甚至讓購買者積欠買賣款，至被查獲為止，
    戊○○尚欠13,400元、丁○○尚欠3,100元、乙○○尚欠15,
    800元，衡情，若非販賣確有暴利，否則被告焉有讓購買者
    積欠為數不少的價款之理？
  (三)綜上，足見本件被告二人應有販賣毒品藉以營利之意圖。
八、至於帳冊上另有其他購買者之記載，如牛奶、辣椒、佳瑩、
    琪琪、芊芊、千千、小青、娃娃、東東、＄＄等人，然基於
    當事人進行主義之精神，被告是否尚有販賣「牛奶」等人，
    應由檢察官舉證訴追，檢察官就此並未起訴，且未舉證證明
    被告尚有販賣他人，加以上開購買者之事證不明，基於「罪
    證有疑，有利被告」之原則，本院不另審究被告二人是否尚
    有販賣Ｋ他命予其他人之犯行，附為記明。
九、評價檢察官所舉出之證明方法，經調查之結果，可讓本院確
    信被告二人確有基於營利之意圖，共同販賣Ｋ他命予戊○○
    、乙○○、丁○○三人之犯行，而被告所舉出之證人則無法
    為被告有利之證明，因而應為被告二人有罪之評價。
參、論罪科刑：
一、論罪：
  (一)愷他命（Ｋ他命）係屬毒品危害防制條例第二條第二項第三
    款所稱之第三級毒品，被告販賣Ｋ他命，核二人所為，均係
    犯毒品危害防制條例第四條第三項之販賣第三級毒品罪。
  (二)毒品危害防制條例就第三級毒品愷他命，僅就販賣及意圖販
    賣而持有，始有刑事處罰之規定（同條例第四條第三項、第
    五條第三項規定參照）；至於單純持有第三級毒品愷他命，
    則未有設刑罰規範，自不為罪。另被告二人販入後或販出前
    持有愷他命之行為，自屬不罰，不另論罪。
  (三)被告二人就上開犯行，有犯意聯絡及行為分擔，均應論以共
    同正犯。
  (四)被告二人先後多次販賣愷他命之行為，各時間緊接，觸犯犯
    罪構成要件相同之罪名，顯各係出於概括犯意為之，均為連
    續犯，應依連續犯之規定各論以一罪，即均應論以連續販賣
    第三級毒品罪，並各加重其刑。
  (五)原審以被告甲○○、庚○○罪證明確，因予論罪科刑，固非
    無見。惟查：原審認定被告二人販賣Ｋ他命之時間、數量及
    價款有所錯誤，尚有未洽。被告二人上訴否認犯罪，固無足
    取，然原判決既有上開可議，自屬無可維持，應由本院將原
    判決撤銷改判。
二、科刑：
  (一)審酌被告二人明知愷他命對人體之危害甚大，竟為圖私利而
    販賣，足以使購買施用者導致精神障礙、性格異常，甚至造
    成生命危險之生理成癮性及心理依賴性，戕害國民身心健康
    ，惡性非輕，而被告庚○○、甲○○二人於販賣毒品之時，
    亦有實際之分工，除購買毒品者均係被告庚○○於漢宮酒店
    工作之同事，均為與被告庚○○熟識之人外，購買毒品者有
    時係撥打被告庚○○之行動電話，有時係撥打被告甲○○之
    行動電話聯絡，而交付毒品之工作有時係由被告庚○○為之
    ，有時亦由被告甲○○交付，且由被告庚○○提供如附表二
    編號二之記帳單，由被告甲○○記帳，被告二人參與販賣之
    程度均甚深，已無分軒輊，並參酌被告二人販賣毒品之次數
    、數量、危害社會之程序、犯後均一再飾詞否認之犯後態度
    等一切情狀，對被告二人各量處有期徒刑八年，以示懲儆。
  (二)另按褫奪公權，乃褫奪為公務員、公職候選人及行使選舉、
    罷免、創制、複決四權之資格，且須依犯罪之性質，認為有
    褫奪公權之必要者，始得為之，刑法第三十六條、第三十七
    條第二項定有明文，按照刑法第三十七條第二項規定，褫奪
    公權與否法院原有自由裁量之權（最高法院二十九年度上字
    第一四八七號判例要旨參照），而褫奪公權與否，必須衡量
    個別犯罪之性質，藉由上開資格之限制，以減少行為人再度
    危害社會之機會。查本案被告二人並不具有公職人員身分，
    本案之具體犯罪情形也與上開褫奪公權之內容無關，被告二
    人亦無有何危害公權行使之情事存在，本院裁量結果，認為
    無庸對被告二人為褫奪公權之宣告，併此敘明。
  (三)復按毒品危害防制條例第十九條第一項規定，係採相對義務
    沒收主義，故販賣毒品所得之金錢，如能認定確係販賣毒品
    所得之款項，均應宣告沒收，不以當場搜獲扣押者為限，但
    因其並無「不問屬於犯人與否，沒收之」之特別規定，仍以
    沒收物屬於犯人所有者為限，始得依該規定予以沒收（最高
    法院九十三年度臺上字第一二一八、二六七○、二七四三號
    刑事判決要旨參照）。又毒品危害防制條例第十九條規定，
    犯同條例第四條至第九條、第十二條、第十三條或第十四條
    第一項、第二項之罪者，其因犯罪所得之物，沒收之。所稱
    因犯罪所得之物，自以實際所得者為限，苟無所得或尚未取
    得者，自無從為沒收追繳之諭知（最高法院89年度台上字第
    3434號判決參照）。經查本件被告二人係共同販賣毒品Ｋ他
    命之實際所得（販賣總價扣除欠款）：戊○○24,400元、丁○○34,700元、乙○○14,100元，合計73,200元，應依毒品
    危害防制條例第十九條第一項之規定諭知沒收，如全部或一
    部不能沒收時，以其二人之財產抵償之。
  (四)又扣案如附表三編號二至四所示之物，均屬被告二人共同所
    有而供本件犯罪所用之物，業如上述，爰依毒品危害防制條
    例第十九條第一項之規定，宣告沒收。
  (五)至於扣案愷他命殘渣袋一包 (內含毒品因量微無法分離)，
    係證人戊○○、乙○○等人在ＰＵＢ內購自不詳姓名之人，
    而經鑑定有愷他命成分，係屬毒品危害防制條例所規定之第
    三級毒品，依據毒品危害防制條例第十八條第一項中段規定
    ，查獲之第三、四級毒品及製造或施用毒品之器具，無正當
    理由而擅自持有者，均「沒入」銷燬之。因此，第三級毒品
    愷他命屬於行政沒入，尚無從依同條例第十八條第一項前段
    規定沒收銷燬之，是扣案之愷他命殘渣袋一包自應由行政機
    關依法處理，併此敘明。
據上論斷，應依刑事訴訟法第三百六十九條第一項前段、第三百
六十四條、第二百九十九條第一項前段，毒品危害防制條例第四
條第三項、第十九條第一項，刑法第十一條前段、第二十八條、
第五十六條，判決如主文。
本案經檢察官范文豪到庭執行職務。
中    華    民    國    95    年    5     月    24    日
              刑事第六庭  審判長法  官  蔡  崇  義
                                法  官  侯  明  正
                                法  官  吳  永  宋
以上正本證明與原本無異。
如不服本判決，應於收受本判決後10日內向本院提出上訴書狀。
其未敘述上訴理由者並得於提起上訴後10日內向本院補提理由書
狀（均須按他造當事人之人數附繕本）「切勿逕送上級法院」。
                                書記官  陳  明  芬
中    華    民    國    95    年    5     月    24    日
附錄論罪科刑法條：
毒品危害防制條例第四條第三項：
製造、運輸、販賣第三級毒品者，處五年以上有期徒刑，得併科
新臺幣五百萬元以下罰金。
附表一：
┌──┬─────┬──────────────────┐
│編號│購買毒品者│購買之毒品種類、次數、價額          │
├──┼─────┼──────────────────┤
│一  │戊○○    │自民國九十四年一月十六日開始，至九十│
│    │(綽號「皮 │四年三月二日止，以手機00000000 00號 │
│    │皮)       │撥打甲○○、庚○○二人之行動電話 (分│
│    │          │別係0000000000、0000000000號)聯絡， │
│    │          │向庚○○、甲○○購買愷他命，一包新臺│
│    │          │幣一千元至一千三百元，每次買一至二包│
│    │          │（詳附表二）交貨地點有時在戊○○位於│
│    │          │臺南市○○○街五九二巷五五號十二樓之│
│    │          │三樓下，有時在甲○○、庚○○二人位於│
│    │          │臺南市○○路○段六七五號「龍成飯店」│
│    │          │七三三室之住處，有時是由庚○○交付毒│
│    │          │品，有時是由甲○○交付。            │
│    │          │                                    │
├──┼─────┼──────────────────┤
│二  │丁○○    │自民國九十四年一月二十二日起至九十四│
│    │(綽號「公 │年三月四日止，分別以其電話0000000000│
│    │主」、「小│ 號和甲○○聯絡購買毒品愷他命，每次 │
│    │真」)     │購買一包，一至五包，新臺幣一千二百元│
│    │          │至一千五百元（詳附表二），約在甲○○│
│    │          │、庚○○所住之龍成飯店七三三室交易。│
├──┼─────┼──────────────────┤
│三  │乙○○    │自九十四年一月十六日起至九十四三月二│
│    │(綽號「蛋 │日止，向尤松瑋、庚○○二人購買毒品愷│
│    │蛋」)     │他命施用，交易方式係由乙○○以行動電│
│    │          │話0000000000號聯絡，有時由甲○○接聽│
│    │          │，有時由庚○○接聽，每次購買一至三包│
│    │          │，一千二百元至一千五百元（詳附表二）│
│    │          │，交易地點均約在「龍成飯店」外之停車│
│    │          │場。                                │
└──┴─────┴──────────────────┘
附表三 ：
┌──┬──────────────┬─────────┐
│編號│物品                        │數量              │
├──┼──────────────┼─────────┤
│一  │愷他命殘渣袋                │一只              │
│    │(經鑑定內含愷他命成分)      │                  │
├──┼──────────────┼─────────┤
│二  │販賣毒品記帳單              │一份(四張七頁)    │
├──┼──────────────┼─────────┤
│三  │分裝工具                    │一組              │
├──┼──────────────┼─────────┤
│四  │夾鍊袋                      │一包              │
└──┴──────────────┴─────────┘


司法院資訊處製作；財團法人民間司法改革基金會備份。
